# 项目投资会计处理

提问人：chengyunlin 时间：2014-02-24 14:09:26
A公司与B公司签订投资协议，A公司对B公司某一项目进行投资，按照项目产生的利润进行分红，风险共担，无保底条款。 问题：
1 、A公司投出投资款时会计处理，及以后分红会计处理？ 2 、B公司收到投资款时会计处理，及以后分红会计处理？

回答人：chenyiwei
类似问题在本版面上已有很多，你可以搜索一下“合作经营投资”看看。 此类合作经营由于不设立法人企业，因此其会计处理完全依赖于相关合作协议，应确保合作协议对可能影响会计处理的重大问题作出清楚的规定，如哪一方在合作过程中处于主导地位（或者各方共同控制）？收益和剩余财产的分配机制等。